【裁判字號】    94,訴,2507
【裁判日期】    950306
【裁判案由】    毒品危害防制條例
【裁判全文】
臺灣桃園地方法院刑事判決              94年度訴字第2507號
公  訴  人  台灣桃園地方法院檢察署檢察官
被      告  甲○○
                      巷27號.
                    （現於臺灣桃園看守所羈押中）
上列被告因違反毒品危害防制條例案件，經檢察官提起公訴（94
年度毒偵字第4103號），被告於本院準備程序進行中，就被訴事
實為有罪之陳述，經本院告知簡式審判程序意旨，並聽許公訴人
及被告之意見後，本院合議庭裁定依簡式審判程序審理，本院判
如下：
    主  文
甲○○施用第壹級毒品，處有期徒刑柒月，扣案之第壹級毒品海
洛因參包（驗餘淨重零點伍公克，空包裝袋重肆點柒玖公克）均
沒收銷燬之，扣案之生理食鹽水壹瓶、注射針筒壹支、分裝袋拾
柒個均沒收之。又施用第貳級毒品，處有期徒刑伍月，扣案之吸
食器壹組、打火機壹個均沒收之。應執行有期徒刑拾月，扣案之
海洛因參包（驗餘淨重零點伍公克，空包裝袋重肆點柒玖公克）
沒收銷燬之，扣案之生理食鹽水壹瓶、注射針筒壹支、分裝袋拾
柒個、吸食器壹組、打火機壹個均沒收之。
    事  實
一、被告甲○○前因施用毒品案件，經本院裁定送觀察、勒戒後
    ，認有繼續施用毒品之傾向，嗣經本院於民國89年10月4 日
    以89年毒聲字第6350號裁定令入戒治處所施以強制戒治1 年
    ，於民國92年5 月13日強制戒治期滿，並經桃園地方法院檢
    察署檢察官於92年8 月29日以92年度戒毒偵字第64號為不起
    訴處分確定。詎其仍不知悔改，於強制戒治執行完畢後5 年
    內，基於施用毒品之犯意，於94年7 月6 日凌晨1 、2 時許
    ，在桃園縣大溪鎮○○路○ 段282 巷3 號1 樓廁所內，將海
    洛因摻入生理食鹽水注入被告所有的注射針筒內，以施打血
    管方式施用第一級毒品海洛因；另於94年7 月7 日上午8 時
    20 分 許為警採尿時回溯96小時內，在台灣某不詳地點，甲
    ○○將第二級毒品甲基安非他命置入其所有的吸食器內，以
    打火機加熱吸食器以產生煙霧並進而施用第二級毒品甲基安
    非他命。嗣為警於94年7 月6 日晚上6 時50分許，在桃園縣
    大溪鎮○○路○ 段282 巷3 號查獲，並扣得甲○○所有之第
    一級毒品海洛因3 包（驗餘淨重0.5 公克，空包裝袋重4.79
    公克）、吸食器1 組、注射針筒1 支、分裝袋17個、打火機
    1 個、生理食鹽水1 瓶。
二、案經桃園縣政府警察局大溪分局報請台灣桃園地方法院檢察
    署檢察官偵查起訴。
    理  由
一、程序部分：本件被告甲○○所犯係死刑、無期徒刑或最輕本
    刑為3 年以上有期徒刑以外之罪，其於準備程序中就被訴事
    實為有罪之陳述，經本院告知簡式審判程序之旨，並聽取當
    事人意見後，經本院合議庭依刑事訴訟法第273條之1第1 項
    規定裁定由受命法官獨任進行簡式審判程序，合先敘明。
二、訊據被告甲○○對於前揭犯罪事實均坦承不諱，又被告經警
    查獲並對其所採集之尿液送驗後，均呈嗎啡陽性及甲基安非
    他命陽性反應，此有台灣尖端先進生技醫藥股份有限公司濫
    用藥物檢驗報告1份（94年度毒偵字第4103號卷第55 頁）附
    卷可稽，又扣案之白粉3 包，經送鑑定結果均含有海洛因成
    分（驗餘淨重0.5公克，空包裝袋重4.79 公克），亦有法務
    部調查局94年9月7日調科壹字000000000號鑑定通知書1紙在
    卷足佐。末查，被告因施用毒品案件，經本院於民國89年10
    月4 日以89年毒聲字第6350號裁定令入戒治處所施以強制戒
    治1 年，並於民國92年5 月13日戒治期滿，此有臺灣高等法
    院被告全國前案紀錄表、臺灣桃園地方法院檢察署刑案資料
    查註紀錄表各1 份附卷可按，被告於執行強制戒治完畢釋放
    後5 年內，再犯毒品危害防制條例第10條之罪，可堪認定。
    本件事證已明，被告犯行洵堪認定。
三、核被告甲○○所為，係犯毒品危害防制條例第10條第1 項之
    施用第一級毒品罪、同條例第10條第2 項之施用第二級毒品
    罪。被告施用第一級毒品海洛因、第二級毒品甲基安非他命
    前之持有第一級毒品海洛因、第二級毒品甲基安非他命之低
    度行為，均為高度之施用行為所吸收，均不另論罪。被告所
    犯施用第一級毒品罪與施用第二級毒品罪間，犯意各別，罪
    名不同，行為有異，應分論併罰之。爰審酌被告犯罪之動機
    、目的、手段及犯後坦承犯行等一切情狀，分別量處如主文
    所示之刑，並定其應執行之刑，以示懲儆。扣案之白粉3 包
    （驗餘淨重共0.5 公克，空包裝袋重4.79公克）經法務部調
    查局鑑定含第一級毒品海洛因成分，有法務部調查局調科壹
    字第000000000 號鑑定通知書附卷可參，應依毒品危害防制
    條例第18條第1 項前段規定，諭知沒收銷燬。又扣案之吸食
    器1 組、注射針筒1 支、分裝袋17個、打火機1 個、生理食
    鹽水1 瓶為被告所有且供犯罪之用，爰依刑法第38條第1 項
    第2 款沒收之。
四、據上論斷，應依刑事訴訟法第273 條之1 第1 項、第299 條
    第1 項前段，毒品危害防制條例第10條第1 項、第2 項、第
    18條第1 條前段，刑法第11條前段、第51條第5 款、第38條
    第1 項第2 款，判決如主文所示之刑。
本案經檢察官柯怡如到庭執行職務。
中    華    民    國    95    年    3     月    6    日
                  刑事第五庭    法  官  周炳全
以上正本證明與原本無異。
如不服本判決，應於送達後10日內，向本院提出上訴狀。
                                書記官  陳夏施
中    華    民    國    95    年    3     月    14    日
附錄本件論罪科刑法條全文
毒品危害防制條例第10條
施用第一級毒品者，處六月以上五年以下有期徒刑。
施用第二級毒品者，處三年以下有期徒刑。


司法院資訊處製作；財團法人民間司法改革基金會備份。
